【裁判字號】    97,交聲,2123
【裁判日期】    971030
【裁判案由】    聲明異議
【裁判全文】
臺灣高雄地方法院刑事裁定            97年度交聲字第2118號
                                    97年度交聲字第2119號
                                    97年度交聲字第2120號
                                    97年度交聲字第2121號
                                    97年度交聲字第2122號
                                    97年度交聲字第2123號
                                    97年度交聲字第2124號
                                    97年度交聲字第2125號
                                    97年度交聲字第2126號
                                    97年度交聲字第2127號
原處分機關  交通部公路總局高雄區監理所
代  表  人  乙○○
異  議  人
即受處分人  甲○○
上列受處分人因違反道路交通管理處罰條例案件，對於交通部公
路總局高雄區監理所民國97年8 月14日（前2 件處分）、97 年8
月19日（後8 件處分）所為之處分（原處分：高監自裁字80-ZEP
000058號、80-ZEP000202號、80-ZEP000541號、80-ZEP000703號
、80-ZEP000707號、80-ZEP000771號、80-ZEP000779號、80-ZER
000256號、80-ZEP000534號、80-ZEP000862號），聲明異議，本
院裁定如下：
    主  文
異議均駁回。
    理  由
一、按受處分人不服道路交通管理處罰條例第8 條所定主管機關
    所為之處罰者，得於接到裁決書之翌日起20日內，向管轄地
    方法院聲明異議；又交通法庭認聲明異議不合法律上之程式
    ，且其不合法律上之程式無從補正者，應以裁定駁回之，道
    路交通管理處罰條例第87條第1 項、道路交通案件處理辦法
    第18條前段分別定有明文。是受處分人自應依法於上開規定
    期間內向法院聲明異議，倘其逾期始行提出異議者，於法即
    有不合，法院自應裁定駁回，合先敘明。次按，依道路交通
    管理處罰條例第87條規定向管轄法院聲明異議之期間，自裁
    決送達之翌日起算，並得依法扣除在途期間；再處理違反道
    路交通管理事件，有關文書送達之程序，依行政程序法之規
    定，道路交通案件處理辦法第12條、違反道路交通管理事件
    統一裁罰基準及處理細則第5 條亦分別定有明文。另按，送
    達應於受送達人之住居所、事務所或營業所為之；而於應送
    達處所不獲會晤應受送達人時，得將文書付與有辨別事理能
    力之同居人、受僱人或應送達處所之接收郵件人員，行政程
    序法第72條第1項前段、第73條第1 項，分別定有明文。
二、經查，本件異議人因其所有車牌號碼ZJ-5678 號自小客車，
    於如附表所示日期，行經國道1 號或3 號高速公路如附表所
    示收費站，行駛於應繳費之公路不依規定繳費，經逕行舉發
    違反道路交通管理處罰條例第33條第3 項規定，經原處分機
    關於如附表所示日期，均裁處異議人罰鍰新台幣1,200 元在
    案，嗣如附表所示裁決書已於附表所示日期送達異議人位於
    高雄縣岡山鎮○○里○○路78巷24號處所，均由該處同居人
    （即異議人之兄）郭學明簽收之事實，有內政部警政署國道
    公路警察局舉發違反道路交通管理事件通知書、舉發照片、
    傳真查詢國內各類掛號郵件查單、郵件簽收清單、交通部公
    路總局高雄區○○○○○道路交通管理事件裁決書與送達證
    書在卷可參，故如附表編號1 、2 所示裁決書，已於97年8
    月15日；如附表編號3 至10所示裁決書，已於97年8 月20日
    發生送達之效力。又異議人住所地在高雄縣，依司法院所發
    布之「法院訴訟當事人在途期間標準」第4 條第1 款第2 目
    之規定，應扣除在途期間4 日，故異議人如欲聲明異議，應
    於接到裁決書之翌日起20日內並加計在途期間4 日，即分別
    於97年9 月8 日（指附表編號1 、2 所示裁決書部分）、97
    年9 月15日（指附表編號3 至10所示裁決書部分，此部分期
    間末日為97年9 月13日星期六，故以97年9 月15日星期一代
    之）以前提出。惟異議人遲至97年9 月16日始向交通部公路
    總局高雄區監理所遞狀聲明異議（異議狀記載之日期固為97
    年9 月12日，然送達原處分機關日期為97年9 月16日，應以
    送達日期為準），並由該所轉呈本院，此有前揭監理所收文
    章之異議人聲明異議狀附卷為憑。是以，異議人聲明異議顯
    均已逾20日之法定不變期間，揆諸前揭法律之規定，異議人
    聲明異議於法均有未合，本院應當均裁定駁回。
三、據上論斷，應依道路交通管理處罰條例第87條第1 項、道路
    交通案件處理辦法第18條前段，裁定如主文。
中    華    民    國    97    年    10    月    30    日
                  交通法庭    法  官  方錦源
以上正本證明與原本無異。
如不服本裁定，應於收受送達後5 日內向本院提出抗告狀。
中    華    民    國    97    年    10    月    30    日
                              書記官  鄧思辰
附表
┌──┬──────────┬─────┬──────────────┬────┬──────┬──────┐
│編號│舉發單號碼/送達日期 │應到案日期│裁決書號碼/ 裁罰/送達日期   │違規時間│違規地點    │本院案號    │
├──┼──────────┼─────┼──────────────┼────┼──────┼──────┤
│ 1  │ZEP000058/95.10.11  │95.10.29  │80-ZEP000058/97.08.14       │95.07.04│岡山收費站  │97交聲2118號│
│    │                    │          │97.08.15                    │16：14  │南下第7車道 │            │
├──┼──────────┼─────┼──────────────┼────┼──────┼──────┤
│ 2  │ZEP000202/95.10.11  │95.10.29  │80-ZEP000202/97.08.14       │95.07.12│同上        │97交聲2119號│
│    │                    │          │97.08.15                    │21：55  │            │            │
├──┼──────────┼─────┼──────────────┼────┼──────┼──────┤
│ 3  │ZEP000541/95.10.31  │95.11.18  │80-ZEP000541/97.08.19       │95.08.02│同上        │97交聲2120號│
│    │                    │          │97.08.20                    │20：26  │            │            │
├──┼──────────┼─────┼──────────────┼────┼──────┼──────┤
│ 4  │ZEP000703/95.10.31  │95.11.18  │80-ZEP000703/97.08.19       │95.08.12│岡山收費站  │97交聲2121號│
│    │                    │          │97.08.20                    │08：49  │北上第6 車道│            │
├──┼──────────┼─────┼──────────────┼────┼──────┼──────┤
│ 5  │ZEP000707/95.10.31  │95.11.18  │80-ZEP000707/97.08.19       │95.08.12│岡山收費站  │97交聲2122號│
│    │                    │          │97.08.20                    │11：40  │南下第7車道 │            │
├──┼──────────┼─────┼──────────────┼────┼──────┼──────┤
│ 6  │ZEP000771/95.10.31  │95.11.18  │80-ZEP000771/97.08.19       │95.08.16│岡山收費站  │97交聲2123號│
│    │                    │          │97.08.20                    │17：12  │北上第6 車道│            │
├──┼──────────┼─────┼──────────────┼────┼──────┼──────┤
│ 7  │ZEP000779/95.10.31  │95.11.18  │80-ZEP000779/97.08.19       │95.08.16│岡山收費站  │97交聲2124號│
│    │                    │          │97.08.20                    │21：36  │南下第7車道 │            │
├──┼──────────┼─────┼──────────────┼────┼──────┼──────┤
│ 8  │ZER000256/95.10.31  │95.11.18  │80-ZER000256/97.08.19       │95.08.30│竹田收費站  │97交聲2125號│
│    │                    │          │97.08.20                    │16：43  │北上第5車道 │            │
├──┼──────────┼─────┼──────────────┼────┼──────┼──────┤
│ 9  │ZEP000534/95.10.31  │95.11.18  │80-ZEP000534/97.08.19       │95.08.02│岡山收費站  │97交聲2126號│
│    │                    │          │97.08.20                    │16：44  │北上第6 車  │            │
├──┼──────────┼─────┼──────────────┼────┼──────┼──────┤
│10  │ZEP000862/95.10.31  │95.11.18  │80-ZEP000862/97.08.19       │95.08.22│岡山收費站  │97交聲2127號│
│    │                    │          │97.08.20                    │22：39  │南下第7車道 │            │
└──┴──────────┴─────┴──────────────┴────┴──────┴──────┘


司法院資訊處製作；財團法人民間司法改革基金會備份。
